---
title: "Boxein"
#description: |
site: distill::distill_website
---
```{css, echo=FALSE}
h1 {
  text-align: center;
}
```

```{r setup, include=FALSE}
knitr::opts_chunk$set(echo = FALSE)
```

```{r}
#<iframe width="600" height="400" src="https://www.youtube.com/embed/6A5EpqqDOdk" #frameborder="0" allowfullscreen></iframe>

# Afegir un video de youtube

# https://youtubeembedcode.com/es/
```

## Presentació

<iframe frameborder="0" scrolling="no" marginheight="0" marginwidth="0"width="788.54" height="443" type="text/html" src="https://www.youtube.com/embed/5IcUv7IORcg?autoplay=0&fs=0&iv_load_policy=3&showinfo=0&rel=0&cc_load_policy=0&start=0&end=0&origin=https://youtubeembedcode.com"><div><small><a href="https://youtubeembedcode.com/de/">youtubeembedcode de</a></small></div><div><small><a href="https://oddssidorutansvensklicens.se/">odds sidor utan svensk licens</a></small></div></iframe> 

Boxein és un mitjà que vol ser transversal entre la teoria i la pràctica de la comunicació i l’anàlisi de la realitat social, política i econòmica de Catalunya i el món global que l’envolta. 

Boxein ha nascut amb l’objectiu de fer més accessible la necessitat humana d’entendre i explicar els fenòmens socials que tenen lloc a la societat. També es vol oferir contingut rellevant per a la millora contínua de les polítiques públiques i la seva comunicació entenedora i simplificada per a un públic variat.

Per això, aquest projecte es fonamenta amb la generació de processos i tècniques computacionals d’obtenció, transformació i anàlisi de dades estandarditzats i reproduïbles mitjançant el llenguatge de programació R. 

En aquest projecte hi trobareu mapes, informes, resums de llibres i Policy Briefs que tractaran diverses polítiques públiques elementals pel benestar de la societat catalana. 

```{r panelset, echo=FALSE}
library(xaringanExtra)
use_panelset()
style_panelset_tabs(active_foreground = "#003049", hover_foreground = "#003049")
```

::::: {.panelset}

::: {.panel}

## A qui va dirigit?

- A la població de Catalunya en general.

- A persones interessades en les ciències socials i la comunicació.

  - Politòlogues i politòlegs, sociòlogues i sociòlegs.
  - Periodistes.
  - Economistes.
  
- Funcionaris de l'administració pública de Catalunya.

  - Generalitat de Catalunya.
  - Diputacions provincials.
  - Consells Comarcals.
  - Ajuntaments  
  
- Estudiants de ciències socials que vulguin col·laborar en projectes o publicar els seus projectes (TFGs, TFMs, Phd, articles, entrevistes) d'acord amb les normes de publicació de l'entitat.

:::

::: {.panel}

## Objectius

- Augmentar l'interès pel coneixement científic social de la població de Catalunya a travès de la divulgació.  
- Obrir la generació i interpretació del coneixement científic social als habitants de Catalunya. 
- Construir un ecosistema d'anàlisi de dades fonamentat amb el llenguatge de programació en R per garantir la reproducció i comprensió de les anàlisis efectuades per part de qualsevol persona. 
- Emprar la informació obtinguda per avaluar i proposar polítiques públiques. 

:::

::: {.panel}

## Què oferim?

- Anàlisi de dades per la gestió pública. 
- Disseny de polítiques públiques. 
- Avaluació de polítiques públiques. 
- Desenvolupament d'aplicacions d'anàlisis política i socioeconòmica.
- Informes d'anàlisi exploratòria de dades.
- Estudis a mida.

:::

::: {.panel}

## Abast

L'abast dels nostres projectes poden arribar als següents àmbits administratius, amb la consegüent dificultat afegida:

- Municipal.
- Comarcal.
- Provincial.
- Regional (comunitat autònoma de Catalunya)
- L'estat Espanyol i els seus nivells adiministratius prèvis.
- La Unió Europea.
- El sistema internacional.

:::

:::::







